* Leung NMCNR OTA AC（从项目根运行）；与 NMCMR1.cir 黄金版一致：仅 .lib + 电路，不注入 .param
.option ngbehavior=ltpsa

* 与 NMCMR1.cir 一致：仅 .lib，用绝对路径（run_simulation 会注入）
.lib 'scene2/models/sky130.lib.spice' tt
.include 'scene2/sim_NMCNR/NMCNR.cir'
.TEMP 25

* 与 NMCMR1.cir 完全一致：0/vdd、VVDD、VCM_IN、VAC
VVDD vdd 0 dc=1.8
VCM_IN vinp 0 dc=0.9
VAC vinn vinp DC 0 AC 1

XX1 0 vdd vinn vinp vout Leung_NMCNR_Pin_3
CL vout 0 10e-12

* VB3/VB4 为子电路内部节点，由内部镜像自偏，不接外部参考，与可工作点一致

.ac dec 100 1 1000Meg
.print ac vdb(vout) vp(vout)

.CONTROL
set units=degrees
run
meas ac gain_max find vdb(vout) at=1
meas ac gbw when vdb(vout)=0
meas ac phase_margin find vp(vout) when vdb(vout)=0
echo "Gain= $&gain_max" >  AC_results_1.txt
echo "GBW= $&gbw"       >> AC_results_1.txt
echo "PM= $&phase_margin" >> AC_results_1.txt
.ENDC
.END

